最高法院刑事判決　　　　　　九十四年度台上字第七二九六號
　　上訴人　甲○○
　　　　　　　　　　（在押）
上列上訴人因違反毒品危害防制條例案件，不服台灣高等法院高
雄分院中華民國九十四年九月二十二日第二審判決（九十四年度
上訴第六四八號，起訴案號：台灣高雄地方法院檢察署九十三年
度偵字第二一九九二、二二八四五號「原審及第一審判決均漏載
第二二八四五號」），提起上訴，本院判決如下：
    主  文
上訴駁回。
    理  由
按刑事訴訟法第三百七十七條規定：上訴於第三審法院，非以判
決違背法令為理由，不得為之。是提起第三審上訴，應以原判決
違背法令為理由，係屬法定要件，如果上訴理由狀未依據卷內訴
訟資料，具體指摘原判決不適用何種法則或如何適用不當，或所
指摘原判決違法情事，顯與法律規定得為第三審上訴理由之違法
情形，不相適合時，均應認其上訴為違背法律上之程式，予以駁
回。本件原判決綜合全部卷證資料，認上訴人甲○○有其事實欄
所載之犯行，已詳敘所憑之證據與認定之理由。對於上訴人辯稱
：伊未販賣海洛因予證人即大陸女子王俊玲，扣案海洛因欲供自
己施用，磅秤係施用海洛因時摻雜葡萄糖秤重量之用云云，認係
卸責之詞，不足採信，亦依調查所得證據，逐一加以指駁及說明
。因而撤銷第一審之科刑判決，改判仍論處上訴人連續販賣第一
級毒品罪刑（處有期徒刑十年）。
上訴意旨略以：王俊玲於警詢所稱未向上訴人購買海洛因之證言
，具有較可信之特別情況，原判決卻認王俊玲之警詢陳述無證據
能力，不予採信，自嫌失當，且違背經驗法則與論理法則；內政
部警政署入出境管理局函復王俊玲停留期限至民國九十三年十一
月七日止，與王俊玲於警詢陳稱其當日找上訴人之目的欲說明即
將返回大陸之言一致，原判決就此有利於上訴人之證據，未說明
不予採信之理由，有理由不備之違法；依上訴人之辯解、證人即
警員賴和慶與李奇政之證言，可證上訴人未販賣海洛因，而係王
俊玲之男友即綽號「阿龍」之吳秉星在販毒，本件除王俊玲有瑕
疵之證言外，並無其他積極證據足以證明上訴人確有販賣海洛因
犯行，原判決未說明有何補強證據或不予採信上訴人辯解之理由
，遽予論罪，亦屬理由不備云云。惟查犯罪事實之認定、證據之
取捨及其證明力如何，乃事實審法院自由判斷之職權，如其取捨
判斷不違背經驗法則與論理法則，即不得指為違法，而據為上訴
第三審之理由。又經驗法則與論理法則俱屬客觀存在之法則，非
當事人主觀之推測，若僅憑上訴人之主觀意見，漫事指為有違經
驗法則與論理法則，即不足據以辨認原判決已具備違背法令之形
式。本件原判決已說明本於調查所得心證，分別定其取捨而為事
實判斷之理由，並依確認之事實，敘明王俊玲於案發日之警詢陳
述係審判外陳述之傳聞證據，無證據能力，至王俊玲於數小時後
，在檢察官偵查時具結所為證言，並無顯不可信之情況，依刑事
訴訟法第一百五十九條之一第二項規定，有證據能力，且此項證
言，與王俊玲嗣後在第一審審判中具結後所為證言大致相符，均
具有證據能力而值採信之論據，核無違背客觀存在之經驗法則與
論理法則，自屬原審採證、認事之適法職權行使。又原判決除採
王俊玲之證言外，尚依據扣案之海洛因、電子磅秤與分裝袋等物
，資為認定上訴人犯罪所憑之證據。上訴意旨指專以王俊玲之證
言為其犯罪之論據，顯非依據卷內訴訟資料指摘。再王俊玲於檢
察官偵查時除稱其當日至上訴人住處，欲跟上訴人說伊要回大陸
外，復證稱其欲向上訴人購買海洛因，已向上訴人購買十來天，
一小包新台幣一千元之海洛因，兩、三天就用完，就到高雄市○
○○路向上訴人購買等語。是縱王俊玲所云欲回大陸之言，與內
政部警政署入出境管理局復函內容一致，亦不能為上訴人有利之
證明，原判決雖未於判決中敘明其理由，而有微瑕，但此於判決
之結果顯無影響，依刑事訴訟法第三百八十條規定，仍不得據為
合法之第三審上訴理由。其餘上訴意旨，仍執同上辯詞，就原判
決理由已明白論斷之事項及採證、認事職權之行使，專憑己見，
任意指摘，自不足據以辨認原判決已具備違背法令之形式要件。
依上開說明，應認其上訴違背法律上之程式，予以駁回。
據上論結，應依刑事訴訟法第三百九十五條前段，判決如主文。
中　　華　　民　　國　九十四　年　 十二 　月　二十九　日
                      最高法院刑事第八庭
                          審判長法官  張　淳　淙
                                法官  張　春　福
                                法官  呂　丹　玉
                                法官  洪　昌　宏
                                法官  蔡　彩　貞
      本件正本證明與原本無異
                                      書  記  官
中　　華　　民　　國　九十五　年　  一　　月　　二　　日
                                                      Ｅ
